---
title: "Hoja de trabajo 3 - Árboles de decisión"
author: "Josué Sagastume, Cristopher Barrios, Diego Ruiz"
date: "15/3/2021"
output: html_document
---

```{r setup, include=FALSE}
knitr::opts_chunk$set(echo = TRUE)
```


```{r, echo=FALSE}
library(cluster) #Para calcular la silueta
library(e1071)#para cmeans
library(mclust) #mixtures of gaussians
library(fpc) #para hacer el plotcluster
library(NbClust) #Para determinar el n?mero de clusters ?ptimo
library(factoextra) #Para hacer gr?ficos bonitos de clustering
library(rpart)
library(caret)
library(tree)
library(rpart.plot)
library(ggplot2)
library(randomForest)
```

### 1. Datos
```{r , echo=TRUE}
train <- read.csv("./data/train.csv")
test <- read.csv("./data/test.csv")
```

### 1. Análisis exploratorio


```{r, echo=FALSE}
plot(x = train$LotArea, y= train$SalePrice, xlab= "Tamaño del lote", ylab= "Precio de venta", main = "Tamaño vs precios")
abline(lm(train$SalePrice ~ train$LotArea), col = "blue")
```

Podemos ver que el precio de la mayoría de las casas se concentra por debajo de los 50,000. Y también podemos ver que no existe una relación entre el precio de la casa y el tamaño del lote, pues los precios varían bastante entre los mismos metros cuadrados del lote.




```{r echo=FALSE}
library(ggplot2)
df <- as.data.frame(train$HouseStyle)
ggplot(data=df, aes(x=train$HouseStyle)) + 
  geom_bar(stat="count", 
           width=0.5, 
           color="black",
           fill = "green")
```

Las casas que predominan el mercado son las de un nivel.

```{r echo=FALSE}
library(ggplot2)
df <- as.data.frame(train$YearBuilt)
ggplot(data=df, aes(x=train$YearBuilt)) + 
  geom_bar(stat="count", 
           width=0.5, 
           color="black",
           fill = "green")
```

La década en la que más casas se han construidos han sido de 1900 a los 2000.

```{r echo=FALSE}
library(ggplot2)
df <- as.data.frame(train$BldgType)
ggplot(data=df, aes(x=train$BldgType)) + 
  geom_bar(stat="count", 
           width=0.5, 
           color="black",
           fill = "green")
```

Los tipos de casas más populares, son aquellos que fueron diseñados para una sola familia.

```{r echo=FALSE}
library(ggplot2)
df <- as.data.frame(train$OverallQual)
ggplot(data=df, aes(x=train$OverallQual)) + 
  geom_bar(stat="count", 
           width=0.5, 
           color="black",
           fill = "green")

df2 <- as.data.frame(train$OverallCond)
ggplot(data=df2, aes(x=train$OverallCond)) + 
  geom_bar(stat="count", 
           width=0.5, 
           color="black",
           fill = "green")
```

Las condiciones generales de las casas se encuentra en un rango de 5 a 10.

```{r echo=FALSE}
library(ggplot2)
df <- as.data.frame(train$Condition1)
ggplot(data=df, aes(x=train$Condition1)) + 
  geom_bar(stat="count", 
           width=0.5, 
           color="black",
           fill = "green") 
```

La condicion 1 más popular o que más se da es la normal.



## Seccion de clustering 

Se trabajará con las siguientes variables que tienen formato int para formas grupos: LotArea, overallQual, overallCond, yearBuilt,bedroomAbvGr, GarageArea, SalePrice Esto debido a que son variables que se pueden clasificar por grupos y los resultados pueden ser interpretados.
```{r preprocesamiento, echo=FALSE}
datos <- train[,c(5,18,19,20,52,63,81)]
summary(datos)
```

Para saber la mejor cantidad de clusters a utilizar, se hará lo siguiente:
```{r cantClusters, echo=FALSE}
wss <- (nrow(datos[,1:7])-1)*sum(apply(datos[,1:7],2,var))
for (i in 2:10) 
  wss[i] <- sum(kmeans(datos[,1:7], centers=i)$withinss)
plot(1:10, wss, type="b", xlab="Number of Clusters",  ylab="Within groups sum of squares")
```

En base a esto, se determinó que el número ideal de clusters es 3

## Agrupamiento por medio de k-means  
```{r kmeans, echo=FALSE}
km<-kmeans(datos[,1:7],3,iter.max =100)
datos$grupo<-km$cluster
plotcluster(datos[,1:7],km$cluster)
```

Se puede observar cómo es que se han dividido los tres grupos, siendo el primero el de color negro, el segundo el de color rojo y el tercero el de color verde. Los grupos rojo y verde se encuentran altamente aglomerados, mientras que el grupo negro agrupa los datos más dispersos

## Agrupamiento por medio de clustering jerárquico
```{r jerarquico, echo=FALSE}
hc<-hclust(dist(datos[,1:7])) #Genera el clustering jerárquico de los datos
hc
plot(hc) #Genera el dendograma
rect.hclust(hc,k=3) #Dibuja el corte de los grupos en el gráfico
groups<-cutree(hc,k=3) #corta el dendograma, determinando el grupo de cada fila
datos$gruposHC<-groups
g1HC<-datos[datos$gruposHC==1,]
g2HC<-datos[datos$gruposHC==2,]
g3HC<-datos[datos$gruposHC==3,]
```

Este diagrama es más complicado de interpretar, cuenta con varios objetos, razón por la cual es más complicada encontrar la division entre dos grupos, sin embargo, es posible observar que uno de ellos se encuentra con datos mucho mas dispersos, el de la izquierda.

## Calidad del agrupamiento
### K-means
```{r calk, echo=FALSE}
silkm<-silhouette(km$cluster,dist(datos[,1:7]))
mean(silkm[,3])
```

### Cluster jerárquico
```{r caljer, echo=FALSE}
silch<-silhouette(groups,dist(datos[,1:7]))
mean(silch[,3])
```

Según los valores obtenidos, el que cuenta con la mayor silueta es el cluster jerárquico con un valor de 0.625, seguido de cerca de K means


```{r analisis de cada grupo jerarquico , echo=FALSE}
summary(g1HC)
summary(g2HC)
summary(g3HC)
```

Al realizar la agrupación por clusters, se puede ver que la división más obvia es por precio de venta.

```{r set, echo=FALSE}
# variable respuesta 
porciento <- 70/100
train$clasificacion <- ifelse(train$SalePrice <= 251000, "Economicas", ifelse(train$SalePrice <= 538000, "Intermedias", ifelse(train$SalePrice <= 755000, "Caras")))
set.seed(123)
trainRowsNumber<-sample(1:nrow(train),porciento*nrow(train))
train<-train[trainRowsNumber,]
test<-train[-trainRowsNumber,]
arbolModelo<-rpart(SalePrice~.,train,method = "anova")
rpart.plot(arbolModelo)
```
